臺灣高雄地方法院刑事判決　　　　　　　96年度訴字第2480號
公　訴　人　臺灣高雄地方法院檢察署檢察官
被　　　告　甲○○
　　　　　　　　　　（另案在臺灣高雄監獄執行）
上列被告因違反毒品危害防制條例案件，經檢察官提起公訴（96
年度毒偵字第3855、4081號），本院依簡式審判程序，判決如下
：
    主  文
甲○○犯施用第一級毒品罪，累犯，處有期徒刑玖月，減為有期
徒刑肆月又拾伍日，如易科罰金，以新臺幣壹仟元折算壹日。
    事  實
一、甲○○前於民國88年間因施用毒品案件，經本院以88年毒聲
    字第218 號裁定送觀察、勒戒後，認無繼續施用毒品之傾向
    ，經公訴人於88年2 月12日以88年度偵字第619 、3524 號
    為不起訴處分確定。另於89年間因施用毒品案件而經本院裁
    定送強制戒治，刑案部分另以90年度訴字第384 號判處有期
    徒刑7 月確定。甲○○復於92年間，因施用毒品案件，經檢
    察官提起公訴並聲請強制戒治，強制戒治部分於93年1 月9
    日因毒品危害防制條例修正而告釋放，起訴部分經本院以92
    年度訴字第2732號判處有期徒刑9 月確定，上開徒刑經接續
    執行，於94年3 月31日假釋並付保護管束，於94年4 月10日
    保護管束期滿視為執行完畢。詎甲○○未能警惕並戒除毒癮
    ，復於強制戒治執行完畢釋放後5 年內，基於施用第一級毒
    品海洛因之集合犯意，分別於96 年3月12日中午某時及翌日
    中午某時，均在其上址住處，以針筒注射之方式，施用海洛
    因2 次。嗣分別於同月12日下午3 時30分許，在高雄市○○
    區○○道路與龍水路口及同月13 日 下午2 時40分許，在高
    雄市○○區○○路18巷1 弄3 號為警查獲，經其同意採尿送
    驗後，檢驗結果均呈嗎啡陽性反應。
二、案經高雄市政府警察局移送及高雄市政府警察局鼓山分局報
    告臺灣高雄地方法院檢察署檢察官偵查起訴。
    理  由
一、本件被告甲○○所犯係死刑、無期徒刑、最輕本刑為3 年以
    上有期徒刑以外之罪，其於準備程序就前揭被訴事實為有罪
    之陳述，經受命法官告知簡式審判程序之旨，並聽取其與公
    訴人之意見後，本院認無不得或不宜改依簡式審判程序進行
    之情形，爰依刑事訴訟法第273 條之1 第1 項規定，裁定由
    受命法官獨任進行簡式審判程序。
二、上揭事實，被告於本院審理中業已坦承不諱，且被告為警查
    獲，經提供乾淨空瓶由其親自排放尿液後封緘送驗結果，呈
    嗎啡陽性反應，此有高雄市立凱旋醫院96年3 月19日、96年
    3 月23日出具之濫用藥物尿液檢驗報告（檢體編號L 專-961
    30、E138號）各1 份在卷足憑，而施用海洛因毒品後，會經
    人體代謝為嗎啡並自尿液排出一情，為本院審理毒品案件職
    務上已知之事項，是堪認被告之自白與事實相符。被告如事
    實欄所載因施用毒品案件，前經強制戒治執行完畢之前案紀
    錄，有卷附本院被告院內索引卡紀錄表及臺灣高等法院被告
    前案紀錄表可查，其於強制戒治執行完畢釋放後之5 年內，
    再犯本件施用毒品之罪，事證明確，自應依法論科。
三、核被告所為，係犯毒品危害防制條例第10條第1 項之施用第
    一級毒品罪。其持有毒品進而施用，持有之低度行為應為施
    用之高度行為所吸收，不另論罪。按施用毒品具有成癮性，
    未經戒斷治療，難以根治，具有反覆施用之特性，犯罪評價
    上，如非各次施用間隔有相當時間，施用地點、場所有明顯
    區隔，而足以認定行為人係另起犯意而實施，則縱查獲多次
    施用毒品，應認行為人係基於集合犯意而反覆實施，應論以
    包括一罪。本件被告先後2 次為警查獲，均驗有嗎啡陽性反
    應，惟其施用地點均在家中，時間相隔僅有一日，應認被告
    係基於集合之犯意而反覆實施，為集合犯，僅應論以包括一
    罪。又被告如事實欄所載有期徒刑執行完畢之前案紀錄，有
    臺灣高等法院被告前案紀錄表在卷可查，其於有期徒刑執行
    完畢後5 年以內，故意再犯本件有期徒刑以上之罪，為累犯
    ，應依刑法第47條第1 項之規定，加重其刑。審酌被告業經
    毒癮矯治程序，又再度施用毒品，顯見戒癮成效不佳，改過
    意志不堅，自應予相當程度之刑事責難，惟施用毒品本質係
    自傷行為，反社會危險性較低，且其犯罪後坦承犯行，表示
    悔意，及其犯罪動機係受朋友影響、本件查獲經過係其父親
    主動送警偵辦，期能藉由刑事程序，戒斷毒癮等一切情狀，
    量處如主文所示之刑。又被告犯罪後，中華民國九十六年罪
    犯減刑條例業於96年6 月15 日 修正公布，並自同年7 月16
    日起施行。本件被告犯罪之時點係在96年4 月24日減刑基準
    日之前，且所犯之罪核與該條例第2 條第1 項之規定相符，
    復無同條例第3 條限制減刑之除外情形，爰依該條例第2 條
    第1 項第3 款規定，減其上開宣告刑期二分之一，並諭知易
    科罰金之折算標準。
據上論斷，應依刑事訴訟法第273 條之1 第1 項、第284 條之1
、第299 條第1 項前段，毒品危害防制條例第10條第1 項，刑法
第11條前段、第47條第1 項、第41條第1 項前段，刑法施行法第
1 條之1 ，中華民國九十六年罪犯減刑條例第2 條第1 項第3 款
、第7條、第9 條，判決如主文。
本案經檢察官乙○○到庭執行職務。
中　　華　　民　　國　　96　　年　　7 　　月　　24　　日
            鳳山刑事第二庭    法　官  李嘉益
以上正本證明與原本無異。
如不服本判決應於收受本判決後10日內向本院提出上訴書狀，並
應敘述具體理由，如未敘述上訴理由者，應於上訴期間屆滿後20
日內補提理由書狀於本院（均須按他造當事人之人數附繕本）「
切勿逕送上級法院」。
中　　華　　民　　國　　96　　年　　7　 　月　　24　　日
　　　　　　　　　　　　　　  書記官  郭南宏
附錄本案論罪科刑法條：
毒品危害防制條例第10條第1項：
施用第一級毒品者，處6月以上5年以下有期徒刑。
